Beltrán Larraín Budge

Arrebol 2095, Vitacura, RM Cel. (56 - 9) 9 569 07 67 beltranlarrain@gmail.com

Resumen Profesional

Con foco analítico para la optimización de procesos y automatización

Mi experiencia más valiosa fue ser responsable de la coordinación de procesos de importación farmacéutica. Dentro mis principales logros, destaco la introducción de una herramienta que permitió dar visibilidad y control a estos procesos, generando de forma automática análisis de costos. Así como también la creación de un modelo de optimización de despachos para insulinas en el sistema público.

Experiencia Laboral

Novo Nordisk Finance & Operations Pasantía Supply Chain Intern Santiago, Chile • Febrero 2019 - Enero 2020

- Encargado principal de los procesos de importación farmacéutica, desde la salida de los productos de las fábricas internacionales hasta su llegada a las bodegas locales, en las dependencias del Operador Logístico.
- Alto nivel de relacionamiento con áreas institucionales y regulatorias internas para garantizar un estado óptimo de los productos a despachar. Del mismo modo con stakeholders externos como el Operador Logístico y Agente de Aduanas para asegurar el flujo de fármacos dentro de los tiempos correspondientes.
- Desarrollo de proyectos analíticos con el objetivo de aumentar la rapidez o efectividad de costos de procesos de importación y movimientos locales de productos.
- Mejoras en el sistema de reportería, utilizando SAP para la emisión de reportes establecidos y Excel para la invención de reportes automáticos que surgieron en la búsqueda de nuevas oportunidades.

Andes Airport Services Operaciones Práctica Operativa Operario Patio de Equipajes Santiago, Chile • Enero 2017

- Movimiento de equipaje en el Aeropuerto Arturo Merino Benitez.
- Coordinación entre personal del Patio de Equipajes y Plataforma para la entrega puntual de artículos personales de los pasajeros de LATAM, Iberia y British Airways.

SONDA

Mejora Continua Asistente de Procesos Santiago, Chile • Abril 2015 – Octubre 2015

- Automatización de cálculo de KPI's y reportes manuales para la disminución de horas hombres utilizadas en ellos. Utilización del programa de transformación de datos, Pentaho Data Integration, para descarga desde diversas bases de datos SQL para su posterior trabajo, en donde se entregaban reportes tanto semanales como mensuales.

Formación Académica

Universidad Adolfo Ibañez Facultad de Ingeniría y Ciencias Ingeniería Civil Industrial Minor TI

Ayudantías: Programación

Santiago, Chile • Marzo 2015 - Julio 2015

- Apoyo durante clases de cátedra.
- Creación de material de ayudantía y clases.
- Toma y corrección de pruebas.

Colegio Carmen Teresiano

Educación Media

Información Adicional

Nacionalidad: Chilena

Fecha de Nacimiento: 06/10/1994

Rut: 18.810.251-4

Conocimientos: Office (Avanzado), Autodesk Inventor (Avanzado), Pentaho Data Integration (Intermedio), SQL (intermedio), Python

(Intermedio), R (Intermedio), SAP (Intermedio) Idiomas: Inglés (Avanzado, TOEIC 930)

Actividades extraprogramáticas: Brigada Juvenil Decimoctava Compañía de Bomberos, Cuerpo de Bomberos de Santiago (2009-2013), Taekwondo ITF (2013-2016), Escalada (2019-presente).

Otras áreas de interés: modelamiento y optimización de procesos, análisis de datos, análisis financiero, manejo y análisis de

operaciones, control de gestión.